臺灣基隆地方法院刑事判決
111年度交易字第77號
公  訴  人  臺灣基隆地方檢察署檢察官
被      告  游明池




上列被告因公共危險案件，經檢察官張長樹提起公訴（111年度
偵字第1651號），本院裁定適用簡式審判程序，爰不經通常程序
判決如下：
    主  文
游明池犯刑法第185條之3第1項第1款之吐氣所含酒精濃度達每公
升0.25毫克而駕駛動力交通工具罪，累犯，處有期徒刑貳年。
    犯罪事實
一、游明池於民國111年2月12日傍晚某時許，在基隆市○○區○○街
    00巷00號之2（1樓）住處飲用數量不詳之酒類後，於同日晚
    上10時許，騎乘電動自行車上路，行經基隆市○○區○○路000
    號前時，因飲酒導致其駕駛判斷能力降低，不勝酒力而自摔
    倒地，經員警到場處理，於同日晚上10時38分許對游明池進
    行酒測，經測試其呼氣酒精濃度值為每公升0.59毫克。
二、案經基隆市警察局第四分局報告臺灣基隆地方檢察署檢察官
    偵查起訴，於本院審理中被告就被訴事實為有罪之陳述，經
    裁定進行簡式審判程序。
    理  由
一、上開犯罪事實業據被告游明池於偵查及本院審理中均坦承不
    諱，並有酒精測定紀錄表、基隆市警察局道路交通事故現場
    草圖、監視錄影畫面翻拍照片10張、現場照片9張、財團法
    人工業技術研究院呼氣酒精測試器檢定合格證書、基隆市警
    察局舉發違反道路交通管理事件通知單等件在卷可稽，被告
    自白與事實相符。本件事證明確，被告犯行洵堪認定，應予
    依法論科。
二、論罪科刑：
　㈠核被告所為，係犯刑法第185條之3第1項第1款之吐氣所含酒
    精濃度達每公升0.25毫克而駕駛動力交通工具罪。
　㈡累犯裁量部分：
  1.被告前曾因酒駕公共危險案件，經本院以109年度交易字第1
    55號判決判處有期徒刑5月確定，於110年4月24日徒刑執行
    完畢出監，有臺灣高等法院被告前案紀錄表1份在卷可稽，
    其於徒刑執行完畢後5年內故意再犯本件有期徒刑以上之罪
    ，為累犯。
  2.參酌本件被告前已有上述之酒駕公共危險經法院判決確定入
    監執行完畢之前案紀錄，且尚有多次酒駕公共危險前科（本
    院97年度基交簡字第372號判決判處拘役40日、98年度基交
    簡字第102號判決判處拘役55日、臺灣士林地方法院102年度
    湖交簡字第660號判決判處有期徒刑5月、本院104年度基交
    簡字第754號判決判處有期徒刑6月，併科罰金新臺幣8萬元
    、104年度基交簡字第753號判決判處有期徒刑6月、104年度
    交易字第151號判決判處有期徒刑8月、104年度交易字第148
    號判決判處有期徒刑9月、104年度交易字第175號判決判處
    有期徒刑10月），本次已為第10次酒駕，可認被告經前案之
    偵審程序後，並未心生警惕作用，返回社會後未能因此自我
    控管，仍再犯同類之酒駕公共危險案件，足見行為人主觀惡
    性較重而有其特別惡性，且前罪之徒刑執行無成效，其對於
    刑罰之反應力顯然薄弱，故認本件有必要加重處罰。又本件
    量刑已就被告構成累犯、造成累犯之犯行、被告過去是否有
    與本件相似之同類犯行等事由一併予以評價，上開事由均不
    再於量刑中重覆評價，附此敘明。
　㈢爰審酌被告明知酒後駕車在道路上行駛，對一般往來之公眾
    及駕駛人自身具有高度危險性，仍執意酒後駕車，既漠視自
    身安危，更枉顧公眾安全，並考量被告為警依法施測所得之
    酒精濃度值為0.59mg/L、惟本次幸未致生交通實害，酒後騎
    乘電動自行車所可能衍生之危害程度較騎乘機車、駕駛汽車
    為低，犯後坦承犯行，兼衡於本院審理中自陳學歷國中畢業
    ，現獨居無業，之前從事建築版模工等一切情狀，量處如主
    文所示之刑，以期相當。
據上論斷，應依刑事訴訟法第273條之1第1項、第299條第1項前
段，刑法第185條之3第1項第1款、第47條第1項，刑法施行法第1
條之1第1項，判決如主文。
本案經檢察官張長樹提起公訴，檢察官高永棟到庭執行職務。
中    華    民    國   111    年    5     月    11    日
                  刑事第二庭  法  官  李  岳
以上正本證明與原本無異。
如不服本判決應於收受送達後20日內向本院提出上訴書狀，並應
敘述具體理由；其未敘述上訴理由者，應於上訴期間屆滿後20日
內向本院補提理由書(均須按他造當事人之人數附繕本)「切勿逕
送上級法院」。
中　　華　　民　　國　　111 　年　　5 　　月　　11　　日
                              書記官  白豐瑋
附錄本件論罪科刑法條全文：
中華民國刑法第185條之3
駕駛動力交通工具而有下列情形之一者，處三年以下有期徒刑，
得併科三十萬元以下罰金：
一、吐氣所含酒精濃度達每公升零點二五毫克或血液中酒精濃度
    達百分之零點零五以上。
二、有前款以外之其他情事足認服用酒類或其他相類之物，致不
    能安全駕駛。
三、服用毒品、麻醉藥品或其他相類之物，致不能安全駕駛。
因而致人於死者，處三年以上十年以下有期徒刑，得併科二百萬
元以下罰金；致重傷者，處一年以上七年以下有期徒刑，得併科
一百萬元以下罰金。
曾犯本條或陸海空軍刑法第五十四條之罪，經有罪判決確定或經
緩起訴處分確定，於十年內再犯第一項之罪因而致人於死者，處
無期徒刑或五年以上有期徒刑，得併科三百萬元以下罰金；致重
傷者，處三年以上十年以下有期徒刑，得併科二百萬元以下罰金
。